Inventaris van het archief van het Kantongerecht te Ridderkerk, (1826) 1839-1933
Nationaal Archief, Den Haag
- Stukken van bijzondere aard, 1.2
  - Rechtspraak, 1.2.1
    - Burgerlijke zaken, 1.2.1.2.
      - Kantonrechter, 1.2.1.2.1
        - Bij dagvaarding, 1.2.1.2.1.1
          - Processtukken van civiele zaken., 1846 - 1933; 208-248; 41 pakken
            - 1932, nrs. 010 - 102., 244
            - 1932, nrs. 108 - 157., 245
            - 1933, nrs. 001 - 040., 246
            - 1933, nrs. 041 - 089., 247
            - 1933, nrs. 092 - 166., 248
          - Zittingsboeken van civiele zaken., 1889, 1915-1917, 1925-1927, z.d.; 249-256; 8 delen
            - 1889, 249
            - 1915, 250
            - 1916, 251
            - 1917, 252
            - 1925 nov. 02 - 1926 juni 07, 253
            - 1926 juni 14 - 1926 aug. 16, 254
            - 1926 aug. 23 - 1927 mrt. 21, 255
            - z.d., 256
          - Aantekeningen van civiele terechtzittingen., 1886-1887, 1889-1896, 1909-1920, 1928-1933; 257-273; 15 delen en 2 pakken
            - 1886-1887, 257
            - 1889-1896, 258
            - 1909-1912, 259; pak
            - 1913 - 1915 aug. 27, 260; pak
            - 1915 sep. 03 - 1917 feb. 09, 261
            - 1917 feb. 16 - 1918, 262
            - 1919 mrt. 07 - okt. 13, 263
            - 1919 okt. 13 - 1920, 264
            - 1928 jan. 02 - aug. 20, 265
            - 1928 sep. 03 - dec. 31, 266
            - 1929 jan. 07 - dec. 23, 267
            - 1930 - 1931 feb. 02, 268
            - 1931 feb. 09 - sep. 14, 269
            - 1931 sep. 21 - dec. 28, 270
            - 1932 jan. 04 - aug. 08, 271
            - 1932 aug. 15 - dec. 19, 272
            - 1933, 273
          - Agenda's van civiele terechtzittingen., 1925 - 1933; 274-281; 8 delen
            - 1925 jan. 19 - 1926 jan. 18, 274
            - 1926 jan. 07 - 1927 jan. 17, 275
            - 1927 jan. 17 - 1928 jan. 09, 276
            - 1928 jan. 02 - 1929 jan. 14, 277
            - 1929 jan. 07 - 1930 jan. 06, 278
            - 1930 jan. 06 - 1931 feb. 10, 279
            - 1931 jan. 05 - 1932 feb. 01, 280
            - 1932 jan. 04 - 1933 jan. 16, 281
        - Bij rekest, 1.2.1.2.1.2
          - Beslissingen op beroepen van uitspraken van Huurcommissies., 1918-1923; 282-288; 7 pakken
            - 1918, 282
            - 1919, 283
            - 1920 jan. - juli, 284
            - 1920 aug. - dec., 285
            - 1921, 286
            - 1922, 287
            - 1923, 288
      - Kamer voor crisis-pachtzaken/Pachtkamer, 1.2.1.2.2
        - Bij rekest, 1.2.1.2.2.1
          - Register betreffende beslissingen op verzoeken inzake ontheffing van betaling ingevolge de Crisispachtwet 1932., 1932-1933; 289; 1 deel
          - Stukken betreffende beslissingen op verzoeken inzake ontheffing van betaling ingevolge de Crisispachtwet 1932., 1932-1933; 290; 1 pak
  - Buitengerechtelijke zaken, 1.2.2
    - Voogdijzaken, 1.2.2.1
      - Voogdijregisters op naam van de onder voogdij gestelde., 1909-1933; 291-296; 1 kaartsysteem en 5 delen
        Het kaartsysteem is alfabetisch geordend op jaar van meerderjarigheid.
        - 1909 dec. 03 - 1913 juli 16, 291
        - 1913 juli 25 - 1918 dec. 27, 292
        - 1919 jan. 03 - 1920 aug. 10, 293
        - 1920 sep. 01 - 1925 mrt. 02, 294
        - 1925 mrt. 02 - 1930 aug. 20, 295
        - 1931-1933, 296; kaartsysteem
      - Klappers op de voogdijregisters., 1877-1933; 297-299; 3 delen
        Zie voor de voogdijregisters vanaf 1909 de inv.nrs. 291-296.
        - 1877-1906, 297
        - 1907 - 1909 okt. 01, 298
        - 1909 dec. 01 - 1933, 299
    - Vennootschappen en coöperatieve verenigingen, 1.2.2.2
      - Registers ter inschrijving van akten van vennootschappen., 1859-1921; 300-315; 16 delen
        - 1859-1889, 300
        - 1890-1891, 301
        - 1892 - 1896 juli 15, 302
        - 1896 aug. 15 - 1897 jan. 08, 303
        - 1897 jan. 19 - 1899 mei 17, 304
        - 1899 dec. 08 - 1904 aug. 31, 305
        - 1904 aug. 31 - 1906 nov. 28, 306
        - 1907 feb. 07 - 1909 mei 17, 307
        - 1909 aug. 11 - 1911 mei 06, 308
        - 1911 mei 26 - 1912 mei 03, 309
        - 1912 mei 03 - 1912 okt. 04, 310
        - 1912 nov. 08 - 1913 aug. 09, 311
        - 1913 aug. 09 - 1915 aug. 05, 312
        - 1915 aug. 05 - 1918 mrt. 18, 313
        - 1918 apr. 06 - 1920 sep. 13, 314
        - 1920 sep. 13 - 1921 apr. 29, 315
      - Registers ter inschrijving van akten van coöperatieve verenigingen., 1897-1920; 316-321; 6 delen
        - 1897-1904, 316
        - 1905 - 1909 juni 26, 317
        - 1909 sep. 29 - 1913 jan. 16, 318
        - 1913 jan. 16 - 1916 nov. 30, 319
        - 1916 nov. 30 - 1919 feb. 17, 320
        - 1919 feb. 17 - 1920 juli 26, 321
    - Overige buitengerechtelijke zaken, 1.2.2.3
      - Reglementen voor veerschuiten en marktschippers., 1827, 1849; 322; 1 omslag
      - Akten en beschikkingen., 1844-1863, 1865, 1870-1933; 323-449; 132 pakken
        - 1844-1845, 323
        - 1846-1847, 324
        - 1848, 325
        - 1849-1850, 326
        - 1851, 327
        - 1852, 328
        - 1853, 329
        - 1854, 330
        - 1855, 331
        - 1856, 332
        - 1857, 333
        - 1858, 334
        - 1859, 335
        - 1860, 336
        - 1861, 337
        - 1862, 338
        - 1863, 339
        - 1864, 529
          Niet raadpleegbaar
          Stuk ontbreekt in depot
        - 1865, 340
        - 1866, 530
        - 1867, 531
        - 1868, 532
        - 1869, 533
        - 1870, 341
        - 1871, nrs. 001 - 104., 342
        - 1871, nrs. 105 - 206., 343
        - 1872, nrs. 002 - 100., 344
        - 1872, nrs. 102 - 203., 345
        - 1873, nrs. 001 - 118., 346
        - 1873, nrs. 119 - 210., 347
        - 1874, 348
        - 1875, nrs. 001 - 119., 349
        - 1875, nrs. 120 - 235., 350
        - 1876, nrs. 003 - 080., 351
        - 1876, nrs. 081 - 198., 352
        - 1877, 353
        - 1878, nrs. 001 - 125., 354
        - 1878, nrs. 126 - 244., 355
        - 1879, 356
        - 1880, nrs. 002 - 195., 357
        - 1880, nrs. 196 - 360., 358
        - 1881, nrs. 001 - 182., 359
        - 1881, nrs. 185 - 379., 360
        - 1882, nrs. 001 - 171., 361
        - 1882, nrs. 172 - 386., 362
        - 1883, nrs. 003 - 172., 363
        - 1883, nrs. 176 - 376., 364
        - 1884, nrs. 001 - 121., 365
        - 1884, nrs. 123 - 253., 366
        - 1885, nrs. 002 - 113., 367
        - 1885, nrs. 114 - 266., 368
        - 1886, nrs. 003 - 168., 369
        - 1886, nrs. 169 - 325., 370
        - 1887, nrs. 001 - 140., 371
        - 1887, nrs. 141 - 302., 372
        - 1888, nrs. 001 - 123., 373
        - 1888, nrs. 124 - 251., 374
        - 1889, nrs. 001 - 115., 375
        - 1889, nrs. 116 - 264., 376
        - 1890, nrs. 001 - 140., 377
        - 1890, nrs. 141 - 358., 378
        - 1891, nrs. 002 - 134., 379
        - 1891, nrs. 135 - 296., 380
        - 1892, nrs. 001 - 170., 381
        - 1892, nrs. 171 - 377., 382
        - 1893, nrs. 002 - 140., 383
        - 1893, nrs. 143 - 299., 384
        - 1894, nrs. 008 - 114., 385
        - 1894, nrs. 115 - 293., 386
        - 1895, 387
        - 1896, 388
        - 1897, 389
        - 1898, 390
        - 1899, nrs. 001 - 130., 391
        - 1899, nrs. 131 - 238., 392
        - 1900, nrs. 001 - 121., 393
        - 1900, nrs. 122 - 239., 394
        - 1901, nrs. 001 - 104., 395
        - 1901, nrs. 105 - 223., 396
        - 1902, nrs. 001 - 106., 397
        - 1902, nrs. 107 - 243., 398
        - 1903, 399
        - 1904, nrs. 001 - 115., 400
        - 1904, nrs. 116 - 264., 401
        - 1905, nrs. 002 - 123., 402
        - 1905, nrs. 124 - 246., 403
        - 1906, nrs. 001 - 120., 404
        - 1906, nrs. 121 - 234., 405
        - 1907, nrs. 001 - 100., 406
        - 1907, nrs. 101 - 227., 407
        - 1908, nrs. 001 - 150., 408
        - 1908, nrs. 151 - 263., 409
        - 1909, nrs. 002 - 125., 410
        - 1909, nrs. 126 - 231., 411
        - 1910, nrs. 001 - 132., 412
        - 1910, nrs. 135 - 232., 413
        - 1911, nrs. 003 - 107., 414
        - 1911, nrs. 108 - 217., 415
        - 1912, 416
        - 1913, 417
        - 1914, nrs. 001 - 084., 418
        - 1914, nrs. 085 - 186., 419
        - 1915, nrs. 001 - 099., 420
        - 1915, nrs. 102 - 216., 421
        - 1916, nrs. 001 - 090., 422
        - 1916, nrs. 091 - 191., 423
        - 1917, nrs. 001 - 070., 424
        - 1917, nrs. 071 - 128., 425
        - 1918, nrs. 001 - 182., 426
        - 1918, nrs. 183 - 300., 427
        - 1919, nrs. 001 - 162., 428
        - 1919, nrs. 170 - 345., 429
        - 1920, 430
        - 1921, nrs. 001 - 124., 431
        - 1921, nrs. 125 - 288., 432
        - 1922, 433
        - 1923, 434
        - 1924, 435
        - 1925, nrs. 005 - 140., 436
        - 1925, nrs. 141 - 725., 437
        - 1926, 438
        - 1927, 439
        - 1928, nrs. 001 - 174., 440
        - 1928, nrs. 175 - 353., 441
        - 1929, nrs. 007 - 159., 442
        - 1929, nrs. 162 - 309., 443
        - 1930, nrs. 001 - 165., 444
        - 1930, nrs. 166 - 374., 445
        - 1931, 446
        - 1932, 447
        - 1933, nrs. 002 - 199., 448
        - 1933, nrs. 200 - 421., 449
      - Registers van eigendomsbewijzen ter verkrijging van zeebrieven., 1867-1869; 450-451; 2 katernen
        - 1867-1868, 450
        - 1869, 451
      - Extract uit het register van voorlopige aangiften tot verkoop van roerende goederen., 1873; 452; 1 stuk
      - Stukken betreffende door de curatoren opgemaakte uitdelingslijsten in faillissementen., 1897-1933; 453-458; 6 pakken
        - 1897-1904, 453
        - 1905-1912, 454
        - 1913-1924, 455
        - 1925-1929, 456
        - 1930-1931, 457
        - 1932-1933, 458
      - Benoeming van A. Pot tot lid en A.M. Vroege tot plaatsvervangend lid van de Commissie van aanslag voor de belasting op bedrijfs- en andere inkomsten., 1901; 459; 1 stuk
      - Ingekomen arbeidsvoorwaarden en reglementen van ziekenfondsen, fabrieken en scheepsbouwers in het kader van de Wet op het Arbeidscontract., 1909-1933; 460; 1 pak
  - Huishoudelijke en griffiezaken, 1.2.3
    - Financiën, 1.2.3.1
      - Stukken betreffende uitgaven ten behoeve van de aanschaf van kantoorartikelen en verrichte werkzaamheden., 1894, 1912, 1922, 1924, 1925; 461; 1 omslag
      - Rekeningen en verantwoordingen van de toelagen voor kleine onkosten over de dienstjaren 1904-1915, 1918 - 1931., 1905-1933; 462-463; 2 pakken
        - 1905-1917, 462
        - 1918-1933, 463
      - Maand-, kwartaal- en jaarstaten van de griffier betreffende ontvangsten en uitgaven over de dienstjaren 1911-1933., 1911-1934; 464-466; 3 pakken
        - 1911-1923, 464
        - 1924-1931, 465
        - 1932-1934, 466
      - Rekening-courant over de jaren 1932 - 1933., 467; 1 kaartsysteem
    - Overige zaken, 1.2.3.2
      - Repertoires ten dienste van de administratie der buitengerechtelijke verrichtingen., 1839-1932; 468-522; 1 deel en 54 katernen
        - 1839-1878, 468; deel
        - 1879, 469
        - 1880, 470
        - 1881, 471
        - 1882, 472
        - 1883, 473
        - 1884, 474
        - 1885, 475
        - 1886, 476
        - 1887, 477
        - 1888, 478
        - 1889, 479
        - 1890, 480
        - 1891, 481
        - 1892, 482
        - 1893, 483
        - 1894, 484
        - 1895, 485
        - 1896, 486
        - 1897, 487
        - 1898, 488
        - 1899, 489
        - 1900, 490
        - 1901, 491
        - 1902, 492
        - 1903, 493
        - 1904, 494
        - 1905, 495
        - 1906, 496
        - 1907, 497
        - 1908, 498
        - 1909, 499
        - 1910, 500
        - 1911, 501
        - 1912, 502
        - 1913, 503
        - 1914, 504
        - 1915, 505
        - 1916, 506
        - 1917, 507
        - 1918, 508
        - 1919, 509
        - 1920, 510
        - 1921, 511
        - 1922, 512
        - 1923, 513
        - 1924, 514
        - 1925, 515
        - 1926, 516
        - 1927, 517
        - 1928, 518
        - 1929, 519
        - 1930, 520
        - 1931, 521
        - 1932, 522
      - Registers van niet geaccepteerde of betaalde wissels., 1886-1883, 1908; 523; 1 omslag
      - Bijzondere reglementen voor het kantongerecht betreffende de zittingen en uren van de terechtzittingen., 1879-1919; 524; 1 omslag
      - Stukken betreffende toepassing van de Uitstelwet., 1914-1915; 525; 1 omslag
      - Stukken betreffende benoemingen en ontslagen van conciërges bij kantongerechten., 1914-1917; 526; 1 omslag
      - Stukken betreffende de jaarwedde van de griffier en kostuumvoorschriften voor rechterlijke ambtenaren., 1924-1925; 527; 1 omslag
      - Stukken betreffende het procesverbaal van overname door het Algemeen Rijksarchief en overdracht van de archieven van het voormalig vredegerecht en politiegerecht als rechtsvoorgangers van het kantongerecht., 1928; 528; 1 omslag